臺灣高雄地方法院民事判決　　　　　　　　　　　　九十三年度訴字第一七六六號
　　原　　　告　丙○○
　　被　　　告　公園人生大廈管理委員會
　　法定代理人　乙○○
　　訴訟代理人　甲○○
當事人間請求損害賠償等事件，本院於民國九十三年十一月四日言詞辯論終結，判決
如下：
    主      文
原告之訴駁回。
訴訟費用由原告負擔。
    事實及理由
一、按訴狀送達後，原告不得將原訴變更或追加他訴，但被告同意者，不在此限，民
    事訴訟法第二百五十五條第一項第一款定有明文。查本件原告起訴時，其訴之聲
    明係：(一)被告應給付原告新臺幣（下同）八十萬元。(二)被告應妥善指揮停車及騎
    樓按交通法規管理。(三)被告無權單方面指定原告之騎樓為公共停車場，在高雄市
    三民區○○街二十九至三十一號騎樓及人行道上的所有停車車輛，應強制拖吊走
    。嗣於訴訟審理中，原告於言詞辯論日當庭將訴之聲明變更為：(一)被告應將停放
    在高雄市○○○○街三十一號前騎樓之機車遷移。(二)被告應自九十二年九月一日
    起至判決確定日為止，按日賠償原告三千元。被告並當庭同意原告為訴之變更，
    揆諸首揭規定，其訴之變更，自無不合。
二、原告主張：其女兒即訴外人楊佩旖為高雄市○○區○○街三十一號（下稱「系爭
    房屋」）及屋前騎樓之所有權人，被告則為系爭房屋所屬大樓之管理委員會，詎
    被告罔顧原告之權益，僅知向其收取管理費而拒絕管理及維護住戶之權益，致系
    爭房屋前騎樓遭停滿機車，嚴重影響原告進出，嗣經原告反應後，被告竟在系爭
    房屋前騎樓劃紅線，僅留五公尺範圍供原告進出，其餘均劃為停車場，嚴重侵害
    其權利，又伊雖未住在上址，惟其女兒既為系爭房屋之所有權人，伊復
    ，自有權提起本訴，為此，爰依所有權之法律關係，請求被告將停放在系爭房屋
    前騎樓之機車遷移，並按日賠償其所受損害等語。並聲明：(一)被告應將停放在高
    雄市○○○○街三十一號前騎樓之機車遷移。(二)被告應自九十二年九月一日起至
    判決確定日為止，按日賠償原告三千元。
三、被告則以：原告非系爭房屋之所有權人，復未舉證其為住戶，兩造間應無權利義
    務關係。又系爭房屋前騎樓為訴外人楊佩旖之專有部分，被告對該部分並無管理
    及維護之責任與義務，自無權禁止他人停放機車，況原告反應後，已在系爭房屋
    前騎樓劃紅線，並勸阻其他人停在該處，原告請求自無理由等語為辯。並聲明：
    (一)駁回原告之訴。(二)如受不利判決，願供擔保請准免為假執行。
四、得心證之理由：
  (一)按所有人對於無權占有或侵奪其所有物者，得請求返還之。對於妨害其所有權者
    ，得請求除去之。有妨害其所有權之虞者，得請求防止之，民法第七百六十七條
    定有明文，故以妨害所有權為由，請求排除侵害，即係所有人本於所有權之權能
    以排除侵害，故僅所有人得行使之（參照臺灣高等法院八十九年度再更(一)字第八
    號判決）。經查，本件原告非系爭房屋及屋前騎樓之所有權人，該屋及屋前騎樓
    之所有權人為原告女兒即訴外人楊佩旖等節，既為兩造所不爭執，並有系爭房屋
    之所有權狀影本一份在卷可稽，則依前開規定及說明，原告即無從本於所有權，
    以系爭房屋前騎樓遭停滿機車，妨害其所有權為由，請求排除侵害，並請求賠償
    其所受損害。
  (二)至公寓大廈管理條例雖於第三條第八款規定凡公寓大廈之區分所有權人、承租人
    或其他經區分所有權人同意而為專有部分之使用者或業經取得停車空間建築物所
    有權者，均為該條例所稱之住戶，住戶並應共同遵守該條例第六條以下之相關規
    定，惟此係為加強公寓大廈之管理維護，提昇居住品質，所為之特別規定，並非
    授與公寓大廈住戶等同於所有權人之權利，故非所有權人之住戶，仍無從以住戶
    之身分，主張民法第七百六十七條物上請求權，是本件原告雖
    已得女兒即訴外人楊佩旖同意使用系爭房屋，惟依前開規定及說明，仍無從執此
    遽認原告得本於所有權人地位，請求排除侵害，並請求賠償其所受損害。
五、從而，原告請求被告應將停放在系爭房屋前騎樓之機車遷移，並應自九十二年九
    月一日起至判決確定日為止，按日賠償三千元，為無理由，應予駁回。
六、本件判決基礎已臻明確，兩造其餘之攻擊防禦方法及訴訟資料經本院斟酌後，核
    與判決不生影響，無一一論述之必要，併予敘明。
據上論結，本件原告之訴為無理由，應依民事訴訟法第七十八條，判決如主文。
中　　　華　　　民　　　國　　九十三　　年　　 十一 　　月　　 十九 　　日
                                臺灣高雄地方法院民事第一庭
                                  法  官  劉傑民
正本係照原本作成。
如不服本判決，應於送達後廿日內，向本院提出上訴狀並表明上訴理由，如於本判決
宣示後送達前提起上訴者，應於判決送達後十日內補提上訴理由書（須附繕本）。
中　　　華　　　民　　　國　　九十三　　年　　 十一 　　月　　 十九 　　日
                                  書記官  歐文政
